【裁判字號】    98,訴,8
【裁判日期】    980205
【裁判案由】    違反毒品危害防制條例
【裁判全文】
臺灣彰化地方法院刑事判決                 98年度訴字第8號
公  訴  人  臺灣彰化地方法院檢察署檢察官
被      告  甲○○
                    現另案在臺灣彰化監獄執行中
上列被告因違反毒品危害防制條例案件，經檢察官提起公訴（九
十七年度毒偵字第四二一二號），本院依簡式審判程序判決如下
：
    主  文
甲○○施用第一級毒品，處有期徒刑拾壹月。
    事  實
一、甲○○前因竊盜案件，經本院以九十六年度彰簡字第七四九
    號判處有期徒刑三月，緩刑二年確定，嗣由本院以九十七年
    度撤緩字第二九號裁定撤銷緩刑宣告確定，因竊盜案件，經
    本院以九十六年度彰簡字第一○九○號判處有期徒刑四月確
    定，上開二案再經本院以九十七年度聲字第一二六一號裁定
    合併定其應執行之刑為有期徒刑六月；因竊盜案件，經本院
    以九十七年度易字第一三八二號分別判處有期徒刑五月、五
    月，應執行有期徒刑八月確定；因竊盜案件，經本院以九十
    七年度易字第一四六七號分別判處有期徒刑三月、五月、二
    月，應執行有期徒刑九月確定；因施用第一級、第二級毒品
    案件，經本院以九十七年度訴字第二四二七號分別判處有期
    徒刑七月、四月，應執行有期徒刑十月確定；因施用第二級
    毒品案件，經本院以九十七年度斗簡字第五六五號判處有期
    徒刑四月確定；上開案件，於民國九十七年十月二十三日送
    監接續執行，現仍在臺灣彰化監獄執行（不構成累犯）。另
    因施用毒品案件，經本院以九十六年度毒聲字第五一八號裁
    定送觀察、勒戒後，認無繼續施用毒品之傾向，於九十七年
    二月五日執行完畢，並經臺灣彰化地方法院檢察署檢察官以
    九十六年度毒偵緝字第一七一號為不起訴處分確定。詎甲○
    ○於前開觀察、勒戒執行完畢釋放後五年內，仍不知悔改，
    復於九十七年五月二十七日上午九時許，在其位於彰化縣福
    興鄉同安村同安巷二五之三號住處內，以將第一級毒品海洛
    因粉末與第二級毒品甲基安非他命混合後，置於玻璃球管內
    用火燒烤而吸其煙霧之方式，同時施用第一級毒品海洛因及
    第二級毒品甲基安非他命一次。嗣於同月二十八日上午十時
    許，為警通知至彰化縣警察局芳苑分局二林分駐所，經其同
    意採集尿液送驗，結果呈嗎啡、甲基安非他命陽性反應，始
    悉上情。
二、案經彰化縣警察局芳苑分局報告臺灣彰化地方法院檢察署檢
    察官偵查起訴。
    理  由
一、按除被告所犯為死刑、無期徒刑、最輕本刑為三年以上有期
    徒刑之罪或高等法院管轄第一審案件者外，於刑事訴訟法第
    二百七十三條第一項程序進行中，被告先就被訴事實為有罪
    之陳述時，審判長得告知被告簡式審判程序之旨，並聽取當
    事人、代理人、辯護人及輔佐人之意見後，裁定進行簡式審
    判程序；除簡式審判程序、簡易程序及第三百七十六條第一
    款、第二款所列之罪之案件外，第一審應行合議審判；刑事
    訴訟法第二百七十三條之一第一項、第二百八十四條之一分
    別定有明文。本件被告甲○○所犯係死刑、無期徒刑、最輕
    本刑為三年以上有期徒刑或高等法院管轄第一審案件以外之
    罪，且於本院行準備程序時就被訴事實為有罪之陳述，經受
    命法官告知簡式審判程序之旨，並聽取公訴人、被告之意見
    後，本院合議庭認無不得或不宜改依簡式審判程序進行之處
    ，經評議結果，裁定改由受命法官獨任行簡式審判程序，合
    先敘明。
二、訊據被告甲○○對於上開施用第一級毒品海洛因、第二級毒
    品甲基安非他命之犯行坦承不諱，且警員於九十七年五月二
    十八日，經其同意採集尿液送驗，結果呈嗎啡、甲基安非他
    命陽性反應，此有尿液代號與真實姓名對照認證單、詮昕科
    技股份有限公司濫用藥物尿液檢驗報告書各一紙在卷可稽，
    足徵被告之自白確與事實相符。又被告前因施用毒品案件，
    經本院以九十六年度毒聲字第五一八號裁定送觀察、勒戒後
    ，認無繼續施用毒品之傾向，於九十七年二月五日執行完畢
    ，並經臺灣彰化地方法院檢察署檢察官以九十六年度毒偵緝
    字第一七一號為不起訴處分確定，此有臺灣彰化地方法院檢
    察署刑案資料查註紀錄表及臺灣高等法院被告前案紀錄表各
    一份在卷可考。被告於九十七年二月五日觀察、勒戒執行完
    畢釋放後，五年內再犯本件施用第一級毒品、第二級毒品犯
    行，依毒品危害防制條例第二十三條第二項規定，自應依法
    論科。本件事證明確，被告施用第一級毒品海洛因、第二級
    毒品甲基安非他命之犯行，應堪認定。
三、核被告所為，分別係犯毒品危害防制條例第十條第一項之施
    用第一級毒品罪、同條第二項之施用第二級毒品罪。被告為
    施用第一級毒品、第二級毒品，而持有各該級毒品，其持有
    之低度行為，應各為施用之高度行為所吸收，均不另論罪。
    被告以一個施用行為，同時施用第一級毒品海洛因及第二級
    毒品甲基安非他命，係一行為同時觸犯二罪名，為想像競合
    犯，應依刑法第五十五條規定，從一重之施用第一級毒品罪
    處斷。爰審酌被告曾因施用毒品經送觀察、勒戒後，仍未能
    戒斷，再犯本案之罪，顯然未能善體國家設置觀察、勒戒機
    構，協助毒品施用者戒除毒癮之良法美意，及其犯罪之動機
    、目的、品行、生活狀況、智識程度、所生危害，暨犯罪後
    坦承犯行，態度尚屬良好等一切情狀，量處如主文所示之刑
    。
據上論斷，應依刑事訴訟法第二百七十三條之一第一項、第二百
九十九條第一項前段，毒品危害防制條例第十條第一項、第二項
，刑法第十一條前段、第五十五條，判決如主文。
本案經檢察官余建國到庭執行職務。
中    華    民    國    98    年    2     月    5     日
                        刑事第六庭    法  官  鄭舜元
以上正本證明與原本無異。
如不服本判決應於收受判決後10日內向本院提出上訴書狀，並
應應敘述具體理由。其未敘述上訴理由者，應於上訴期間屆滿
後20日內向本院補提理由書(均須按他造當事人之人數附繕本)
「切勿逕送上級法院」。
中    華    民    國    98    年    2     月    5     日
                                      書記官  陳秀香
附錄：論罪科刑法條：
毒品危害防制條例第十條：
施用第一級毒品者，處六月以上五年以下有期徒刑。
施用第二級毒品者，處三年以下有期徒刑。


司法院資訊處製作；財團法人民間司法改革基金會備份。
